---
title: 'Applied R: <br> “A Grammar of Data Manipulation” –<br>  Eine Einführung in das Paket dplyr'
author: "Philipp J. Rösch <br> ENTWURF"
date: "26.10.2015"
output: slidy_presentation
---

## Dank!

Die Folien dieser Präsentation basieren auf Kevin Markhams Code von [www.dataschool.io](http://dataschool.io)

## Was kann `dplyr`?

* Großartig zur Datenexploration und -manipulation
* Intuitiv zu schreiben und einfach zu lesen (vor allem wegen der “Chaining”-Syntax)
* Schnell, da in C++ geschrieben


## Was kann `dplyr`?

* Arten der Funktionalität

    * Wähle Zeilen: `filter`, `distinct`, `sample_n`, `sample_frac`, `slice`, `top_n` 
    * Wähle Variablen: `select` (Helper Functions)
    * Variablen sortieren und umbennenen: `arrange`, `rename`
    * Erstelle neue Variable: `mutate`, `mutate_each`, `transmute` (Window Functions)
    * Daten zusammenfassen: `summarise`, `summarise_each` (Summary Functions)
    * Daten gruppieren:  `group_by`
    
* Kann mit Daten aus [Datenbanken](http://cran.r-project.org/web/packages/dplyr/vignettes/databases.html) und [data tables](http://datatable.r-forge.r-project.org/) umgehen


## `dplyr` laden und Beispielsdaten 

* dplyr überlagert ein paar base functions
* Falls `plyr` verwendet werden soll, lade `plyr` zuerst
* `hflights` sind Abflugsdaten von zwei Flughäfen in Houston aus dem Jahr 2011


```{r}
# load packages
suppressMessages(library(dplyr))
library(hflights)
```

## Exkurs `magrittr`: "Chaining" oder "Pipelining"

* Chaining erhöht Lesbarkeit, vor allem bei der Verwendung von vielen Befehlen
* [`magrittr`](https://github.com/smbache/magrittr) kommt automatisch mit `dplyr` 
* Ersetzt "nesting" durch Chaining-Syntax
* Befehle können hintereinander geschrieben werden und werden durch den Operator `%>%` ("then") verknüpft

```{r results='hide'}
# create two vectors
x1 <- 1:5; x2 <- 2:6
    
# calculate Euclidian distance between them
sqrt(sum((x1-x2)^2))
```

```{r}
# chaining method
(x1-x2)^2 %>% 
  sum() %>% 
  sqrt()
```

* Bei Chaining kann die Klammer bei leeren Argumenten weggelassen werden. 

## Exkurs `magrittr`: "Chaining" oder "Pipelining"

```{r eval=FALSE}
x %>% f(y) # is the same as f(x, y)
y %>% f(x, ., z) # is the same as f(x, y, z )
```

## `dpylr` und Beispielsdaten

```{r}
# explore data
data(hflights)
head(hflights, n = 4)
dim(hflights)
```

## Local Data Frame

* `tbl_df` erstellt ein "Local Data Frame"
* Ein Local Data Frame ist ein Wrapper, der Data Frames in der Konsole "schön" ausgibt

```{r}
# convert to local data frame and print
flights <- tbl_df(hflights) %>% print(n = 4)
```

* Es gibt auch `tbl_dt`, `tbl_sql` und `tbl_cube`.

## Printing
```{r eval=FALSE}
flights %>% print()
options(dplyr.print_min = 10, dplyr.width = Inf) # default
```

```{r}
flights %>% print(n = 3, width = 50) 
```

```{r eval=FALSE}
flights %>% View() # up to 1000 lines
```

## Row Names

* dplyr unterstützt keine Row Names. 

```{r, eval=FALSE}
mtcars_new <- mtcars %>% 
  add_rownames("car_names") %>%
  tbl_df() 
```


## Auswählen von Zeilen

* Bei base R muss Data Frame-Name wiederholt werden
* `dplyr`-Methode einfach zu schreiben und zu lesen
* Command structure (for all dplyr verbs):
    * Erstes Argument: Data Frame-Name
    * Ausgabewert: Data Frame
    * Ohne Zuweisung wird Data Frame nicht verändert
    
* `filter(flights, ArrDelay >= 60)`: Filtert Zeilen
* `distinct(flights)`: Entfernt Dublikate
* `sample_n(flights, 10, replace = FALSE)`: Zieht random n Observationen ohne Zurücklegen
* `sample_frac(flights, 0.25, replace = FALSE)`: Zieht 25% der Observationen ohne/mit Zurücklegen  
* `slice(flights, 11:20)`: Filtert Zeilen nach Position
* `top_n(flights, 2)`: <MISSING>

## Auswählen von Zeilen: `filter` mit AND

```{r results='hide'}
# base R approach to view all flights on January 1
flights[flights$Month==1 & flights$DayofMonth==1, ]
```

```{r}
# dplyr approach
# note: you can use comma or ampersand to represent AND condition
filter(flights, Month==1, DayofMonth==1) %>% print(n = 3) # filter(flights, Month==1 & DayofMonth==1)
```

```{r results='hide'}
# alternatively with chaining
flights %>% filter(Month==1, DayofMonth==1) %>% print(n = 3) 
```

* Alle logischen Operationen möglich: `<`, `>`, `<=`, `>=`, `==`, `!=`, `%in`, `is.na`, `!is.na`, `&`, `|`, `xor`, `any`, `all`.

## Auswählen von Zeilen: `filter` mit OR und IN

```{r}
# use pipe for OR condition
flights %>% filter(UniqueCarrier=="AA" | UniqueCarrier=="UA")  %>% print(n = 5)
```

```{r results='hide'}
# you can also use %in% operator
flights %>% filter(UniqueCarrier %in% c("AA", "UA"))
```

## Auswählen von Variablen: `select`

* Ähnlich wie SELECT bei SQL

```{r results='hide'}
# base R approach to select DepTime, ArrTime, and FlightNum columns
flights[, c("DepTime", "ArrTime", "FlightNum")]
```

```{r}
# dplyr approach
flights %>% select(DepTime, ArrTime, FlightNum)
```

## Auswählen von Variablen: `select` und seine Helper Functions 

* `Year:DayofMonth`, 
* `contains("Taxi")`,  
* `starts_with("Taxi")`, 
* `ends_with("Delay")`, 
* `matches(".Dela.")`, 
* `num_range("x", 1:5, width = 2)`, 
* `-TaxiIn`, 
* `one_of(vector)` und  
* `everything()`

```{r}
flights %>% select(Year:DayofMonth, contains("Taxi"), -TaxiIn, ends_with("Delay")) %>% print(n = 3)
```

## Sortieren von Variablen: `arrange`

```{r results='hide'}
# base R approach to select UniqueCarrier and DepDelay columns and sort by DepDelay
flights[order(flights$DepDelay), c("UniqueCarrier", "DepDelay")]
```

```{r}
# dplyr approach
flights %>%
    select(UniqueCarrier, DepDelay) %>%
    arrange(DepDelay) %>%
    print(n = 3)
```

```{r results='hide'}
# use `desc` for descending
flights %>%
    select(UniqueCarrier, DepDelay) %>%
    arrange(desc(DepDelay))
```


## Erstellen neuer Variable: `mutate` 

```{r results='hide'}
# base R approach to create a new variable Speed (in mph)
flights$Speed <- flights$Distance / flights$AirTime * 60
flights[, c("Distance", "AirTime", "Speed")]
```

```{r}
# dplyr approach (prints the new variable but does not store it)
flights %>%
    select(Distance, AirTime) %>%
    mutate(Speed = Distance / AirTime * 60) %>%
    print(n = 3)

# store the new variable
flights <- flights %>% mutate(Speed = Distance / AirTime * 60)
```

## Erstellen neuer Variable: `transmute`

* Nur die neue Variable wird ausgegeben (Achtung bei Zuweisungen)

```{r}
flights %>% transmute(Speed = Distance / AirTime * 60)
```


## Daten zusammenfassen: `summarise`

* Vor allem nützlich bei Daten, die zuvor gruppiert wurden
* `group_by` erstellt die Gruppen auf denen die `summarise`-Operation ausgeführt wird 
* Summary functions:

    * `first()`, `last()`, `nth()`,
    * `n()`, `n_distinct()`,
    * `min()`, `max()`,
    * `mean()`, `median()`,
    * `var()`, `sd()`

## Daten zusammenfassen: `summarise`

```{r results='hide'}
# base R approaches to calculate the average arrival delay to each destination
head(with(data = flights, expr = tapply(X = ArrDelay, INDEX = Dest, FUN = mean, na.rm = TRUE)))
head(aggregate(ArrDelay ~ Dest, flights, mean))
```

```{r}
# dplyr approach: create a table grouped by Dest, and then 
# summarise each group by taking the mean of ArrDelay
flights %>%
    group_by(Dest) %>%
    summarise(avg_delay = mean(ArrDelay, na.rm = TRUE)) %>%
    head()
```

## Daten zusammenfassen: Summary Function `n()` 

* Zählt Zeilen in einer Gruppe

```{r}
# for each day of the year, count the total number of flights and sort in descending order
flights %>%
    group_by(Month, DayofMonth) %>%
    summarise(flight_count = n()) %>%
    arrange(desc(flight_count)) %>%
    print(n = 3)
```

* Argument vereinfachbar mit `tally`
* Ersetze `summarise(flight_count = n()) %>% arrange(desc(flight_count))` durch `tally(sort = TRUE)`


## Daten zusammenfassen: helper `n_distinct(vector)`

* Zählt die Anzahl der einmalig auftretenden Zeilen in einem Vektor


```{r}
# for each destination, count the total number of flights and 
# the number of distinct planes that flew there
flights %>%
    group_by(Dest) %>%
    summarise(flight_count = n(), plane_count = n_distinct(TailNum)) %>%
    print(n = 3)
```

## Daten zusammenfassen: `summarise_each`

* Wendet die Summary Function auf mehrere Variablen gleichzeitig an 

```{r}
# for each carrier, calculate the percentage of flights cancelled or diverted
flights %>%
    group_by(UniqueCarrier) %>%
    summarise_each(funs(mean), Cancelled, Diverted)  %>%
    print(n = 2)

# for each carrier, calculate the minimum and maximum arrival and departure delays
flights %>%
    group_by(UniqueCarrier) %>%
    summarise_each(funs(min(., na.rm = TRUE), max(., na.rm = TRUE)), matches("Delay")) %>%
    print(n = 2)
```

## Grouping ohne `summarise`

```{r}
# for each destination, show the number of cancelled and not cancelled flights
flights %>%
    group_by(Dest) %>%
    select(Cancelled) %>%
    table() %>%
    head()
```

## Window Functions

* Summary Function (wie `mean`) nimmt n Zeilen und gibt einen Wert zurück
* [Window Function](http://cran.r-project.org/web/packages/dplyr/vignettes/window-functions.html) nimmt n Zeilen und gibt n Werte zurück
    * Ranking und Ordering Functions (like `min_rank`, `dense_rank`, `percent_rank`),
    * Offset Functions (`lead` and `lag`),
    * Kumulative Aggregate (like `cummean`).

## Window Functions: `min_rank` und `top_n`

```{r}
# for each carrier, calculate which two days of the year they had their longest departure delays
flights %>%
    group_by(UniqueCarrier) %>%
    select(Month, DayofMonth, DepDelay) %>%
    filter(min_rank(desc(DepDelay)) <= 2) %>%
    arrange(UniqueCarrier, desc(DepDelay)) %>%
    print(n = 5)
```

* Argument vereinfachbar mit `top_n` 
* Ersetze `filter(min_rank(desc(DepDelay)) <= 2)` durch `top_n(2)`


## Window Functions: `lag` 

```{r}
# for each month, calculate the number of flights and the change from the previous month
flights %>%
    group_by(Month) %>%
    summarise(flight_count = n()) %>%
    mutate(change = flight_count - lag(flight_count)) %>%
    print(n = 5)
```

```{r results='hide'}
# rewrite more simply with the `tally` function
flights %>%
    group_by(Month) %>%
    tally() %>%
    mutate(change = n - lag(n))
```


## Weitere Funktionen

```{r results='hide'}
# base R approach to view the structure of an object
str(flights)
```

```{r}
# dplyr approach: better formatting, and adapts to your screen width
glimpse(select(flights, 1:5))
```


## Datenbanken

* `dplyr` kann sich mit Datenbanken verbinden und Tables in Data Frames laden 
* Verwendet die gleiche Syntax für Local Data Frames und Datenbanken
* Kann nur SELECT Statements erzeugen
* Unterstützt SQLite, MySQL and PostgreSQL und Googles BigQuery
* Mehr Informationen in der [Datenbank Vignette](http://cran.r-project.org/web/packages/dplyr/vignettes/databases.html)

```{r results='hide', eval=FALSE}
# connect to an PostgreSQL database containing the hflights data
my_db <- src_postgres(dbname = "testdb", host = "localhost", user = "philipp")

# connect to the "hflights" table in that database
flights_tbl <- tbl(my_db, "hflights")

# identical query using the database
flights_tbl %>%
    select(UniqueCarrier, DepDelay) %>%
    arrange(desc(DepDelay))
```

## Datenbanken: SQL Befehle

* `dplyr` kann das SQL Statement zurückgeben und Query Execution Plan

```{r eval=FALSE}
# send SQL commands to the database
tbl(my_db, sql('SELECT "UniqueCarrier", "DepDelay" FROM hflights ORDER BY "DepDelay" DESC'))
```

```{r eval=FALSE}
# ask dplyr for the SQL commands
flights_tbl %>%
    select(UniqueCarrier, DepDelay) %>%
    arrange(desc(DepDelay)) %>%
    explain() 
```

## Funktionen die nicht behandelt wurden

* Joins: `full_join`, `inner_join`, `left_join`, `semi_join`, `anti_join` 
* `union`, `intersect`, `setdiff`, `setequal` 
* `translate_sql`
* `bind`, `bind_cols`, `bind_rows`
* joins [overview](http://image.slidesharecdn.com/gbdc-r-04-150117002911-conversion-gate02/95/r-data-wrangling-predicting-nfl-with-elo-like-nate-silver-538-14-638.jpg?cb=1421535048)
* ...

## Resources

* Zwei gute Tutorials auf YouTube von Kevin: [Tutorial 1](https://www.youtube.com/watch?v=jWjqLW-u3hc), [Tutorial 2](https://www.youtube.com/watch?v=2mh1PqfsXVI)
* [Offizielles dplyr Reference Manual und Vignettes auf CRAN](http://cran.r-project.org/web/packages/dplyr/index.html)
* [Webinar über dplyr (and ggvis) von Hadley Wickham (2014)](http://pages.rstudio.net/Webinar-Series-Recording-Essential-Tools-for-R.html) und zugehörigen [Slides/Code](https://github.com/rstudio/webinars/tree/master/2014-01)
* [dplyr Tutorial by Hadley Wickham](https://www.dropbox.com/sh/i8qnluwmuieicxc/AAAgt9tIKoIm7WZKIyK25lh6a) bei der [useR! 2014 conference](http://user2014.stat.ucla.edu/)
* [dplyr GitHub repo](https://github.com/hadley/dplyr) und [Release Liste](https://github.com/hadley/dplyr/releases)


