---
title: Applied R Munich <br> <!---“A Grammar of Data Manipulation”- --->Eine Einführung
  in das Paket dplyr <br> __Solutions__
author: "Philipp J. Rösch"
date: "26.10.2015"
output: html_document
---
<br>

Die Fragen stammen größtenteils aus Hadley Wickhams [dplyr-Tutorial](https://www.dropbox.com/sh/i8qnluwmuieicxc/AAAgt9tIKoIm7WZKIyK25lh6a) von der useR! 2014. Danke hierfür!

```{r}
suppressMessages(library(dplyr))
library(hflights)
flights <- tbl_df(hflights)
```

#### 1. Welcher Flug hat am meisten Verspätung aufgeholt? Verwende `FlightNum`, `DepDelay` und `ArrDelay`.


```{r}

```


#### 2. Berechne die Geschwindigkeit in mph mit `AirTime` (in Minuten) und `Distance` (in miles). Erstelle außerdem die Variable Geschwindigkeit in km/h. Welche Flugzeuge (`FlightNum`) sind am schnellsten?

```{r}

```

Zusatzfrage: Erstelle eine Häufigkeitstabelle der Airlines für die 20 schnellsten Flüge.

```{r}

```


#### 3. Welche Airline ist im Durchschnitt am schnellsten?

```{r}

```

#### 4. Schreibe den unten stehenden Code in die Chaining-Syntax um.

```{r eval=FALSE}
flights4 <- flights %>%
  mutate(hour = DepTime %/% 100, date = sprintf("%04s-%02s-%02s", Year, Month, DayofMonth)) 

hourly_delay <- filter(
  summarise(
    group_by(
      filter(
        flights4, !is.na(DepDelay)
      ),
      date, hour
    ),
    avg_delay = mean(DepDelay),
    n = n()
  ), 
  n > 10
)
```

```{r}

```

#### 5. Um wie viel Uhr starten jeweils täglich die ersten Flieger vom George Bush Intercontinental Airport (IAH)? `DepTime` ist hier ein Integer. 

```{r}

```


#### 6. Gebe für jedes Flugzeug die zwei Flüge mit der meisten Verspätung aus. Was ist hier der Unterschied zwischen `min_rank`, `row_number` und `dense_rank`?

```{r}

```

Zusatzaufgabe: Welche Flüge gab es bloß einmal in 2011?

```{r}

```



